【裁判字號】    95,上訴,1821
【裁判日期】    951221
【裁判案由】    違反槍砲彈藥刀械管制條例等
【裁判全文】
臺灣高等法院高雄分院刑事判決        95年度上訴字第1821號
上  訴  人
即  被  告  甲○○
上  訴  人
即  被  告  丙○○
選任辯護人  張永昌 律師
上  訴  人
即  被  告  乙○○
上列上訴人等因違反槍砲彈藥刀械管制條例等案件，不服臺灣高
雄地方法院95年度訴字第1405號中華民國95年8 月25日第一審判
決（起訴案號：臺灣高雄地方法院檢察署94年度偵續字第242 號
），提起上訴，本院判決如下：
     主  文
上訴駁回。
     事  實
一、甲○○前(1)於民國82年間，因盜匪及麻藥案件，經法院判處
    應執行有期徒刑7 年4 月確定；(2)復於83年間，因煙毒案件
    ，經原審法院以83年度訴字第4308號判處有期徒刑4 月確定
    ；(3)於84年間，因煙毒案件，經原審法院以84年度易字第29
    28號判處有期徒刑8 月確定，前揭(2)(3)罪經法院裁定應執行
    有期徒刑10月確定，前揭(1)(2)(3)罪接續執行，於87年7 月18
    日縮短刑期假釋出監，於91年11月15日假釋期滿未經撤銷，
    視為執行完畢。
二、緣甲○○、丙○○（綽號「小傑」、「小小傑」）、乙○○
    （綽號「阿首」）與陳駿（綽號「琨哥」、「斗昆」）間係
    彼此熟識之朋友關係，因陳駿友人郭肇生（綽號「阿生」、
    「生哥」）與陳信亨（綽號「阿信」）起賭債糾紛，陳駿（
    業經檢察官移送本院94年度上訴字第1633號併案審理中）為
    處理陳信亨與郭肇生間之債務，遂與甲○○、丙○○、乙○○及數名不詳成年人共同基於剝奪他人行動自由之犯意聯絡
    ，由陳駿於93年3 月29日以其所使用之0000000000門號行動
    電話與甲○○、乙○○及上開數名不詳成年人聯繫，並撥打
    丙○○所使用之0000000000門號行動電話，通知甲○○、丙○○、乙○○及該等不詳成年人一同前往高雄市○○區○○
    街304 號2 樓陳信亨住處（即天津街、同盟路交叉路口附近
    ），欲共同替郭肇生出面擺平該件糾紛。嗣於同日晚間7時
    許，甲○○及上開數名不詳成年人分別駕駛自小客車及廂型
    車各一輛先抵達陳信亨上開住處，丙○○則駕駛不詳車號車
    輛搭載乙○○亦抵達該址後，即由已在場等候之郭肇生以協
    調債務為由，誘使陳信亨自其上揭住處下樓至天津街、同盟
    路之交叉路口處碰面，迨陳信亨獨自一人下樓赴約，陳駿、
    甲○○、丙○○、乙○○及該等不詳成年人即利用渠等人數
    上之優勢，推由陳駿出面對陳信亨恫稱「去左營談判，好好
    配合」，並因陳信亨表示當場協調就好，引起甲○○不悅，
    甲○○遂持球棒（未扣案）作勢欲毆打陳信亨，而其他不詳
    成年人則動手推擠強拉陳信亨上前開廂型車，致陳信亨之上
    衣因此破損（毀損部分，未據告訴），再以夾克蓋住陳信亨
    頭部阻絕陳信亨視線，將陳信亨壓制於車內後座載往高雄市
    左營區自治新村某處空屋談判，共同以此非法方法，剝奪陳
    信亨之行動自由。嗣因陳信亨之妻吳皇玲於陳信亨下樓赴約
    時，自其上開住處2 樓窗戶往外看，目睹其夫陳信亨遭多人
    推擠拉扯後，拖入廂型車內載離，始察覺事態有異，遂撥打
    電話緊急告知友人陳威廷有關陳信亨遭陳駿等人帶走一事，
    並以其住處市內電話（07）0000000 撥打110 報警，而經陳
    威廷聯繫上陳駿詢問出陳信亨所在地後，趕赴上揭自治新村
    空屋居間協調，陳信亨遂於同日晚間10時許，與陳威廷、郭
    肇生一同離開該處空屋，陳信亨本人則因畏懼遭人報復，未
    訴警偵辦。嗣因高雄市政府警察局刑警大隊追查陳駿、甲○○、丙○○、乙○○等人所涉另違反組織犯罪條例案件，報
    請臺灣高雄地方法院檢察署檢察官指揮偵辦及依法監聽，而
    於93年7 月22日上午9 時30分許，持原審法院所核發之搜索
    票至高雄市○○區○○街23之4 號5 樓搜索，並將丙○○、
    乙○○拘提到案，及在高雄市○○區○○路182 號拘提陳駿
    ，再循線於同日上午10時30分許，在高雄市○○區○○路57
    4 號拘提甲○○，而查悉上情。
三、丙○○明知具有殺傷力之制式子彈均係槍砲彈藥刀械管制條
    例所公告列管之違禁物，非經主管機關許可，不得持有，竟
    於93年6 月間之某日，在高雄市○○路享溫馨KTV 內，拾得
    一只皮包內裝有具有殺傷力之口徑7.62mm制式子彈4 顆而無
    故持有之。嗣於93年7 月22日上午9 時30分許，為警持原審
    法院所核發之搜索票，至高雄市○○區○○街23之4 號5樓
    搜索，當場查獲丙○○在場，並在丙○○所有之ZR—9986號
    自用小客車上扣得均具有殺傷力之口徑7.62mm制式子彈4 顆
    ，而查悉上情。
四、案經高雄市政府警察局移送臺灣高雄地方法院檢察署檢察官
    偵查起訴。
     理  由
壹、程序方面
一、本件上訴人即被告丙○○、乙○○及檢察官對附表一所示通
    話內容譯文之證據能力均不爭執，本院審酌該文書作成時之
    情況，認為適當，爰依刑事訴訟法第15 9條之5 得作為證據
    。
二、本件上訴人即被告甲○○及檢察官對本院所提示共同被告陳
    駿於警詢所述及高雄市政府警察局勤務指揮中心受理各類案
    件紀錄表等證據之證據能力均不爭執，本院審酌該等筆錄及
    文書作成時之情況，認為適當，爰依刑事訴訟法第159 條之
    5 得作為證據。
三、按被告以外之人於審判外之言詞或書面陳述，除法律有規定
    者外，不得作為證據。又被告以外之人於檢察事務官、司法
    警察官或司法警察調查中所為之陳述，與審判中不符時，其
    先前之陳述具有較可信之特別情況，且為證明犯罪事實存否
    所必要者，得為證據，刑事訴訟法第159 條第1 項、第159
    條之2 分別定有明文。而其中具備特別可信情況，即法院應
    比較其前後陳述時之外在環境及情況以為判斷。「例如被告
    以外之人出於自然之發言，或違反自己利益之陳述等特別情
    形均屬之。蓋被告外之人在類此特別情況下所為之任意陳述
    ，通常其虛偽之可能性偏低，若該向陳述為證明犯罪事實存
    否所必要，依上開規定，自得構成傳聞法則之例外，而承認
    其證據能力。」（參照最高法院95年度臺上字第5740號判決
    ）經查本件證人即被害人陳信亨及其配偶吳皇玲於警詢時關
    於被告甲○○所涉妨害自由罪部分之供述，與渠等於原審審
    理時之供述雖有不一致之不符情形（見原審卷第187 頁）。
    惟依當時警詢筆錄作成之情況，即渠等均係於事發後之93年
    8 月9 日經警通知自動到案說明，於警詢之供述應均係出於
    自由意志之發言；且警方於詢問時亦無違反法定程序之瑕疵
    ，而當時被告甲○○更未在場一同應訊，故以本案所涉妨害
    自由罪屬暴力犯罪模式，被告甲○○於證人接受詢問時在場
    或不在場，對於證人所遭受之壓力將大為不同，至為明顯。
    是就時間間隔、有意識迴避、外力干擾、事後串謀等外在條
    件綜合比較之，證人於警詢中之陳述，有因離犯罪時間較近
    ，記憶猶新；且『無須面對被告甲○○在場之壓力』等特別
    可信條件；及上開證人於警詢之陳述乃證明被告甲○○犯罪
    事實存在與否之重要證據，亦有引為認定被告甲○○是否犯
    妨害自由罪之證據之必要。因而上開證人於警詢之陳述，依
    刑事訴訟法第159 條之2 規定均具有證據能力。
貳、實體方面
一、訊據被告甲○○固坦承與陳駿電話聯繫後，即於上揭時間駕
    車前往同盟路、天津街口，並目睹陳駿與被害人陳信亨談話
    等情（見原審卷第86頁及本院準備程序中之不爭事項）；另
    被告丙○○固坦承使用扣案如附表一所示門號行動電話，受
    陳駿通知後，始駕車搭載乙○○前往上址，並目睹被害人陳
    信亨與陳駿談話，也看到陳信亨被人載走等情（見原審卷第
    86 頁 及本院準備程序中之不爭執事項）；被告乙○○亦坦
    承有搭乘丙○○所駕駛車輛前往上址等情。惟均矢口否認有
    何妨害自由犯行，被告甲○○辯稱：伊只是於案發時到天津
    街、同盟路口去找陳駿，並沒有拿球棒作勢要毆打陳信亨，
    也沒有強迫陳信亨上車云云。被告丙○○、乙○○則均辯稱
    ：只是在現場看到陳信亨與陳駿談話而已，根本沒有動手強
    押陳信亨上車云云。經查：
  (一)被告甲○○與陳駿及上揭數名不詳成年人共同剝奪被害人陳
    信亨行動自由之事實，業據：(1)被害人陳信亨於警詢及原審
    審理時證稱：當初是因與郭肇生間之賭債糾紛，遂於上開時
    間接到郭肇生電話，並受郭肇生之約才自上開住處下樓要處
    理債務，但伊一下樓就發現陳駿、甲○○及其他數名不詳成
    年人均在場（約3 輛車），而談債務的過程中無法達成共識
    ，有產生衝突，陳駿等人就說要去左營處理，伊認為當場處
    理就好，就說不想去左營，氣氛遂不愉快，甲○○就認為伊
    態度不好，而有「拿球棒的動作」，旁邊有人馬上制止甲○○，陳駿並要求伊「好好配合」，同時多人上前「推擠」並
    拉扯伊，伊就被連拖帶拉推入廂型車內，衣服因此破損，且
    伊還遭人用夾克蓋住頭阻絕視線，然後就被帶到左營自治新
    村的空屋，並在該空屋內談判，後來伊的一位朋友陳威廷有
    趕來該空屋關心，伊猜測陳威廷會來應該是伊妻子吳皇玲告
    訴陳威廷伊被帶走一事所致，迄至晚上10時許，伊就與陳威
    廷、郭肇生一起離開左營等語（見93年度偵字第14941 號卷
    第98至100 頁，原審卷第185 至189 頁），及證人吳皇玲於
    警詢、原審審理時證稱：因郭肇生有欠伊丈夫陳信亨錢，於
    上開時間陳信亨接到郭肇生電話說要談債務後就下樓，伊不
    放心就在住處窗戶往外看，發現郭肇生及一群人（約3 至4
    輛車）在樓下等陳信亨，並於陳信亨出現時，一群人就擁上
    去，有發生推擠，並要求陳信亨坐上車，伊看到陳信亨有反
    抗掙扎並呼叫，還有人作勢要毆打陳信亨，然後陳信亨就被
    連拖帶拉押上車載走，伊便通知友人陳威廷幫忙尋人，當晚
    陳信亨返家時，伊發現陳信亨的衣服有破損等語（見警(二)卷
    第30至32頁，原審卷第191 頁）。而證人陳駿於警詢及原審
    審理時亦證稱：伊得知友人郭肇生與陳信亨間因賭場的錢分
    配不平均而有糾紛，並聽到陳信亨要找郭肇生麻煩，伊怕郭
    肇生吃虧，就陪郭肇生於93年3 月29日一起去找陳信亨理論
    該件賭債問題，並與甲○○通電話，也『請其他數名成年人
    』一起過去陳信亨住處關心一下，因為在談債務問題，在場
    之人講話又都很大聲，伊覺得在馬路邊談不好看，才會想說
    叫陳信亨換個地方談，陳信亨才因此上車被載去左營等語（
    見警(三)卷第11、12頁，原審卷第169 至171 、173 頁），而
    被告甲○○於警詢及原審審理時亦自承：陳信亨（綽號「阿
    信」）去郭肇生（綽號「阿生」）所顧的賭場賭博，陳信亨
    有贏一筆錢，而郭肇生沒有一次給清，但郭肇生曾讓陳信亨
    在賭場插乾股，且後來郭肇生也有將該筆賭債陸續還給陳信
    亨，但陳信亨卻在朋友間扯郭肇生後腿，令郭肇生覺得陳信
    亨不顧江湖道義，陳駿為代郭肇生出頭，就邀伊及其他人一
    起前往陳信亨上開住處，找陳信亨理論，並要陳信亨把話講
    清楚，當時陳信亨「不從」，雙方有發生「拉扯」還弄倒一
    根木桿，伊就把木桿接起來，然後陳信亨才一起上車等語（
    見警(一)卷第28、29頁，原審卷第87、190 頁）在卷。則依被
    告甲○○及上開證人所述，渠等就陳信亨何以至天津街、同
    盟路口案發現場及事後被載往左營之緣由、陳信亨相較於對
    方人馬之處境、彼此談話氣氛、陳信亨返家時所著衣服之異
    狀等情節，均互核相符。從而，被告甲○○及上揭數名不詳
    成年人係受陳駿之指示，始趕赴上址，並仗渠等人數上優勢
    ，推由被告甲○○持球棒作勢毆打被害人陳信亨，而其他不
    詳成年人則推擠拉扯陳信亨致陳信亨衣服破損，以此迫使被
    害人陳信亨前往上揭左營空屋談判，共同擺平郭肇生與被害
    人陳信亨間之賭債糾紛等事實，已堪認定。
  (2)又證人吳皇玲於警詢及原審審理時復稱：伊看到一群人擁上
    前去圍住丈夫陳信亨，之後陳信亨被強行拖入車內載走，伊
    當時「會害怕」，且打陳信亨之手機又都不通，伊趕緊通知
    友人陳威廷有關陳信亨遭陳駿一群人架走一事，並請陳威廷
    幫忙找人，約隔幾分鐘後，伊就以住處市內電話（07）000
    0000撥打110 報警，且於報警後伊一直撥打陳信亨手機達一
    個多小時，也都打不通等語（見警(二)卷第31頁，原審卷第19
    1 、192 頁），核與證人陳威廷於原審法院審理時證稱：當
    時是陳信亨之妻吳皇玲撥打伊之手機，表示陳駿一群人來找
    陳信亨，而陳信亨自住處下樓後，就被帶走，且陳信亨手機
    也都打不通，很令人擔心，遂要伊幫忙找人，之後伊就試著
    先撥打陳信亨手機，也都「關機」，伊就聯絡陳駿及陳駿友
    人孫天鈞，從中得知陳信亨所在地（即左營自治新村上開空
    屋）後，伊就開車過去找陳信亨等語（見原審卷第165 頁）
    相符，且有吳皇玲以其上揭住處市內電話撥打110 而報案內
    容記載為「於93年3 月29日晚間7 時48分許，有人在高雄市
    三民區○○街、同盟路口打架」之高雄市政府警察局勤務指
    揮中心受理各類案件紀錄表附卷可稽（見原審卷第111 頁）
    。故被害人陳信亨之妻吳皇玲於被害人上車後，即無法撥通
    陳信亨之手機，而緊急通知友人陳威廷並報警處理之事實，
    應屬真實無訛。又若非被害人之妻吳皇玲確有目睹陳信亨遭
    人作勢攻擊及拉扯衣物、強拖上車等情節，其為何會有緊急
    電召友人陳威廷協助並報警處理之舉動？益見被害人陳信亨
    確有遭被告甲○○、陳駿及上揭不詳成年人共同以非法方法
    強行載離天津街、同盟路口之事實。
  (3)至被害人陳信亨雖於原審審理時改稱：伊是自願隨同前往上
    揭左營空屋談判云云（見原審卷第187 頁）。然被害人陳信
    亨於上開時地與被告甲○○、陳駿及其他不詳成年人談判時
    ，既係單槍匹馬赴會處於弱勢，甚且遭被告甲○○持球棒作
    勢毆打，並與其他不詳成年人發生拉扯推擠之肢體上衝突，
    業如前述，衡情被害人已無「自願」與對方上車前往他處談
    判之可能。況若被害人係自願隨同對方上車，被害人之妻及
    友人陳威廷又豈會均無法撥通被害人平時保持暢通之行動電
    話，故被害人陳信亨於原審審理時翻異前詞，顯屬迴護被告
    之詞，不足採信。
  (二)被告丙○○、乙○○亦參與上開剝奪被害人陳信亨行動自由
    之事實，業據：
  (1)被告丙○○自承：使用扣案如附表一所示門號行動電話，受
    陳駿通知後，始駕車搭載乙○○前往上址，並目睹被害人陳
    信亨與陳駿談話，也看到陳信亨被人載走等情（見原審卷第
    86頁及本院審理筆錄），及被告乙○○自承：有搭乘丙○○
    所駕駛車輛前往上址等情（見原審卷第86頁及本院審理筆錄
    ），並據證人陳駿於原審審理中證稱：「（有無打電話給丙○○、孫天鈞請他們一起到陳信亨他家樓下？）有。」、「
    （叫這麼多人到陳信亨他家樓下是何意？）因為當時我有聽
    到陳信亨叫很多人過去，怕郭肇生吃虧，所以才叫人一起過
    去關心一下。」等語（見原審卷第171 頁），甚至被告丙○○於檢察官偵訊中亦自承：「（乙○○有無下車？）有，他
    要走到對向跟陳駿會合時，陳駿就要走了。」等語（見94年
    偵續字第242 號卷第68頁），是再對照附表一之通聯記錄即
    陳駿與丙○○之通話譯文內容，其中93年3 月2 日下午6 時
    9 分28秒之通話，被告丙○○與陳駿二人討論如何調集人馬
    ，行走路線之移動，以及到場時人員布置等等，顯然被告丙○○與被告乙○○到現場後如何應變，事先均已計畫妥當。
    復有被告丙○○所有如附表一所示0000000000門號行動電話
    扣案可證，足認被告丙○○、乙○○確受陳駿電話通知，欲
    替陳駿友人郭肇生出面擺平與被害人陳信亨間之賭債糾紛，
    始前往上址。
  (2)又按共同正犯間，非僅就自己實施之行為負其責任，並在犯
    意聯絡之範圍內，對於其他共同正犯所實施之行為，亦應共
    同負責（最高法院27年上字第755 號、30年上字第1613號、
    32年上字第1905號判例意旨參照）。本件被害人陳信亨既係
    單槍匹馬赴約，而被告丙○○、乙○○係與被告甲○○、陳
    駿及上開數名不詳成年人均事先知悉係針對特定事項，而共
    同前往被害人陳信亨上開住處，且於被告甲○○持球棒作勢
    毆打被害人，及其他不詳成年人拉扯推擠被害人時亦在現場
    ，渠等人數上之優勢自足以壓制被害人之自由意志及行動自
    由，縱然僅在場助勢而未出手或下車，但因有犯意聯絡，則
    不因係何人對被害人下手而有差異。即在場之被告丙○○、
    乙○○雖未對被害人有何實際肢體上接觸，仍屬在旁助勢，
    即已分擔實施犯罪行為之一部，而應就強押被害人上車而剝
    奪被害人行動自由之犯行，令負共同正犯之責。
  (三)綜上各情，被告甲○○、丙○○、乙○○與陳駿及上開數名
    不詳成年人，共同剝奪被害人陳信亨行動自由之犯行，堪予
    認定。
二、被告丙○○非法持有制式子彈部分：
    該部分之犯罪事實，業據被告丙○○於警詢、偵查、原審及
    本院審理時均坦承不諱，且查扣之口徑7.62mm制式子彈4 顆
    ，經送鑑驗結果，採性能檢驗法，認均具殺傷力，有內政部
    警政署刑事警察局93年8 月17日刑鑑字第0930162203號槍彈
    鑑定書暨所附編號1 至2 號之照片2 幀在卷可稽（附於警詢
    (二)卷第104 至106 頁）。此部分事證明確，被告丙○○非法
    持有具殺傷力制式子彈之犯行，堪予認定。
三、查被告甲○○、丙○○、乙○○與陳駿及其他不詳成年人，
    彼此間為擺平郭肇生與被害人間之賭債糾紛，仗渠等人數上
    之優勢，推由甲○○持球棒作勢毆打被害人，其他不詳成年
    人則推擠拉扯被害人，而違反被害人意願強逼被害人上車，
    已如前述。核被告甲○○、丙○○、乙○○所為，均係犯刑
    法第302 條第1 項以非法方法，剝奪他人行動自由罪。被告
    甲○○、丙○○、乙○○與陳駿及其他不詳成年人間，就事
    實欄所列犯罪事實二之犯行，有犯意聯絡及行為分擔，均為
    共同正犯。又被告甲○○前(1)於82年間因盜匪及麻藥案件，
    經法院判處應執行有期徒刑7 年4 月確定；復(2)於83年間因
    煙毒案件，經原審法院以83年度訴字第4308號判處有期徒刑
    4 月確定；又(3)於84年間因煙毒案件，經原審法院以84年度
    易字第2928號判處有期徒刑8 月確定，前揭(2)(3)罪經法院裁
    定應執行有期徒刑10月確定，前揭(1)(2)(3)罪接續執行，於87
    年7 月18日縮短刑期假釋出監，於91年11月15日假釋期滿未
    經撤銷，視為執行完畢等情，有臺灣高等法院被告前案紀錄
    表可稽，其受有期徒刑執行完畢，5 年以內再故意犯本件有
    期徒刑以上之妨害自由罪，不論依修正前之刑法第47條，或
    修正後之刑法第47條第1 項之規定，均構成累犯，對被告甲○○而言並無有利或不利之情形，自不生新舊法比較之問題
    ，應逕依修正前之刑法第47條規定，論以累犯，並加重其刑
    。另被告丙○○所犯未經許可持有制式子彈之犯行，因槍砲
    彈藥刀械管制條例於94年1 月28日修正施行前、後關於槍砲
    彈藥刀械管制條例第12條第4 項之規定，其構成要件與法律
    效果均屬相同，對行為人罪刑之論科亦無二致，自應依刑法
    第2 條第1 項規定，適用行為時即修正前同條例第12條第4
    項之規定處斷。被告丙○○所犯上開妨害自由罪及無故持有
    子彈罪間，犯意各別，罪名不同，應分論併罰之。
四、原審認被告罪證明確，因而適用（修正前）槍砲彈藥刀械管
    制條例第12條第4 項，刑法第2 條第1 項、第11條前段、第
    28 條 、第302 條第1 項、第38條第1 項第1 款、第42條第
    3 項，修正前刑法第41條第1 項前段、第47條、第51條第5
    款，罰金罰鍰提高標準條例第1 條前段、第2 條等規定，並
    審酌被告被告甲○○、丙○○、乙○○不思正途與人溝通，
    竟共同以強暴方式，違反被害人意願強逼被害人上車至他處
    談判，對於被害人之精神上所生危害非輕，並危及社會治安
    ，而被告甲○○於本件妨害自由犯行中有持球棒作勢毆打被
    害人，而被告丙○○、乙○○僅在場助勢，利用人數上優勢
    壓制被害人自由意志，涉案情節較被告甲○○為輕；另被告
    丙○○明知非法持有子彈，對社會治安造成之隱藏危害甚大
    ，為法律所嚴加取締，竟仍予以持有，其行為對社會安全威
    脅不輕，破壞社會秩序，均屬可議；惟念及被告甲○○、丙○○、乙○○於共同剝奪被害人行動自由犯行中，未致被害
    人受傷，而被告丙○○雖持有上揭子彈，但尚查無其以之實
    際從事不法活動，且持有子彈數量尚屬非鉅，時間亦非極長
    等一切情狀，就被告甲○○所犯妨害自由罪處有期徒刑6 月
    ；被告乙○○所犯妨害自由罪處有期徒刑4 月，並均諭知易
    科罰金以300 元即新臺幣900 元折算1 日；另就被告丙○○
    所犯妨害自由罪處有期徒刑4 月；所犯未經許可持有子彈罪
    處有期徒刑3 月，併科罰金新臺幣1 萬元；並其應執行之刑
    為有期徒刑6 月，併科罰金新臺幣1 萬元，並就有期徒刑及
    罰金部分，分別諭知有期徒刑如易科罰金以300 元即新臺幣
    900 元折算1 日；罰金如易服勞役以新臺幣2,000元折算1日
    （按被告行為後，刑法已於94年2 月2 日修正公布，於95年
    7 月1 日施行，新修正刑法第41條易科罰金、第42條易服勞
    役之折算標準均修正為以新臺幣1 千元、2 千元、三千元折
    算1 日，其中易科罰金部分較修正前舊法之銀元3 百元即新
    臺幣9 百元折算1 日為重，即修正後之法律易科罰金較重；
    易服勞役部分較修正前舊法之銀元3 百元即新臺幣9 百元折
    算1 日為輕，即修正後之法律易服勞役較輕。是依刑法第2
    條第1 項前段從舊從輕之規定，易科罰金應適用有利於被告
    之修正前之刑法第41條易科罰金之折算標準處罰；反之，易
    服勞役則應適用有利於被告之修正後之刑法第42條之易服勞
    役折算標準處罰。另被告丙○○定執行刑部分，因其刑期未
    逾三十年，經比較結果，修正後刑法並非較有利於行為人，
    依刑法第2 條第1 項前段之規定，仍應依修正前刑法第51條
    第5 款，定其應執行之刑。）；並敘明扣案之制式子彈4 顆
    （均未經試射），經採性能檢驗法鑑驗結果，均具殺傷力，
    業如前述，為違禁物，均應依刑法第38條第1 項第1 款規定
    予以宣告沒收。至扣案如附表一所示0000000000門號行動電
    話，固係被告丙○○與陳駿彼此聯繫前往上開被害人住處所
    用之物，然被告丙○○於本案僅係居於受陳駿通知，趕赴現
    場助勢之地位，其犯案情節顯較陳駿及持球棒之甲○○為輕
    ，故該扣案手機認無沒收之必要。其認事用法，核無不合，
    量刑亦屬允當。被告上訴意旨否認犯罪，指摘原判決不當，
    為無理由，應予駁回。
五、同案被告孫天鈞業經原審判決無罪確定，本院爰不再論述，
    併此敘明。
據上論斷，應依刑事訴訟法第368條，判決如主文。
本案經檢察官陳國全到庭執行職務。
中    華    民    國    95    年    12    月    21    日
                  刑事第四庭    審判長法  官  蕭權閔
                                      法  官  林水城
                                      法  官  吳進寶
以上正本證明與原本無異。
如不服本判決應於收受本判決後10日內向本院提出上訴書狀，其
未敘述上訴理由者，並得於提起上訴後10日內向本院補提理由書
狀（均須按他造當事人之人數附繕本）「切勿逕送上級法院」。
中    華    民    國    95    年    12    月    21    日
                                      書記官  林佳蓉
附錄本判決論罪科刑法條：
中華民國刑法第302條第1項（剝奪他人行動自由罪）
私行拘禁或以其他非法方法，剝奪人之行動自由者，處5年以下
有期徒刑、拘役或300元以下罰金。
槍砲彈藥刀械管制條例第12條第4項
未經許可，持有、寄藏或意圖販賣而陳列子彈者，處5 年以下有
期徒刑，併科新臺幣300 萬元以下罰金。
附表一
┌──────────────────────────────┐
│陳                  駿：使用0000000000門號行動電話          │
│丙○○（綽號「小傑」）：使用0000000000門號行動電話          │
├──┬────┬───────────────┬──────┤
│編號│通話時間│通         話       內      容│備       註 │
├──┼────┼───────────────┼──────┤
│ 1  │93年3月2│丙○○：喂。                  │見警(三)卷第48│
│    │9日凌晨5│陳  駿：你在「生哥」（即郭肇生│頁          │
│    │時07分11│        ）那邊嗎？沒什麼事嗎？│            │
│    │秒      │丙○○：對，沒什麼事，好啦，回│            │
│    │        │        來再講。              │            │
│    │        │陳  駿：好啦。                │            │
├──┼────┼───────────────┼──────┤
│ 2  │93年3月2│陳  駿：我跟你講，你打給「生哥│見警(三)卷第52│
│    │9日下午6│        」，他說他現在要往民族│頁          │
│    │時09分28│        路出發，在民族路新據點│            │
│    │秒      │        ，你乾脆往那邊移動好了│            │
│    │        │        ，不要一堆人，你們四個│            │
│    │        │        、四個下去，先走一台車│            │
│    │        │        ，後四個再下去，不要一│            │
│    │        │        堆人在那邊，出動一整票│            │
│    │        │        ，馬上就臭了。        │            │
│    │        │丙○○：你在"窯口"哦？        │            │
│    │        │陳  駿：對啊！                │            │
│    │        │丙○○：那你現在是怎樣？      │            │
│    │        │陳  駿：你先出發，不要管我，你│            │
│    │        │        跟「生哥」會合，「生哥│            │
│    │        │        」在民族路。          │            │
│    │        │丙○○：民族路那裏？我打給他好│            │
│    │        │        了。                  │            │
├──┼────┼───────────────┼──────┤
│ 3  │93年3月2│陳  駿：喂。                  │見警(三)卷第53│
│    │9日下午6│丙○○：小新走了。            │頁          │
│    │時20分07│陳  駿：什麼？小新不去。      │            │
│    │秒      │丙○○：小新走了，他跟達哥去比│            │
│    │        │        十三支了，然後呢...   │            │
│    │        │陳  駿：你有沒有跟他講「生哥」│            │
│    │        │        的事。                │            │
│    │        │丙○○：我有跟他講，他說他知道│            │
│    │        │        呀... 我看你打給他好了│            │
│    │        │        ，我懶的跟他講了。    │            │
│    │        │陳  駿：好，我打。            │            │
├──┼────┼───────────────┼──────┤
│ 4  │93年3月2│陳  駿：那"信中"原本去那裏了？│見警(三)卷第53│
│    │9日下午6│        為什麼原本信中也走了。│、54頁      │
│    │時22分05│丙○○：沒有信中原本就沒有要來│            │
│    │秒      │        ，他們都約好在...1 號 │            │
│    │        │        。                    │            │
│    │        │陳  駿：民族一路。            │            │
│    │        │丙○○：他本來要走，我叫他過來│            │
│    │        │        載我，不然我本來叫小新│            │
│    │        │        來載我，結果他們都出去│            │
│    │        │        了。                  │            │
│    │        │陳  駿：好，我知道，我們往民族│            │
│    │        │        路會合。              │            │
└──┴────┴───────────────┴──────┘


司法院資訊處製作；財團法人民間司法改革基金會備份。
